Minutes et répertoires du notaire Guy RÉMOND, 12 février 1620 - août 1663 (étude XVI)
Archives nationales
- Minutes de Guy RÉMOND, 12 février 1620 - août 1663; MC/ET/XVI/47 - MC/ET/XVI/128/B
  - Minutes. 1638, janvier - 1638, juin, janvier 1638 - juin 1638; MC/ET/XVI/76; registre. Document détérioré.
    - § Constitution par Gilles Hardel et Louise Gamet, sa femme, à Jean Lanté, maître vitrier, demeurant rue du Temple, de 55 livres 11 sols 2 deniers de rente annuelle et perpétuelle, moyennant 1 000 livres. Au payement de cette rente est hypothéquée la maison du Point-du-Jour, rue du Temple. [En marge: 1643, 21 avril. Quittance de rachat.], 15 juin 1638 - 21 avril 1643; MC/ET/XVI/76
      En marge: 1643, 21 avril. Quittance de rachat.
    - Alexandre de COMANS, directeur d'une manufacture de tapisserie § Transaction., 19 juin 1638; MC/ET/XVI/76
      accord; Comans, Alexandre de
    - § Mise en apprentissage par Nicolas Dubocq, charpentier, demeurant à Gentilly, procureur de François Clément, laboureur à Cauvisy-en-Cotentin, de Gilles Clément, fils de François, âgé de quinze ans, pour six années, avec Guillaume Hardel, maître facteur d'instruments de musique, demeurant rue Saint-Martin, paroisse Saint-Josse, qui promet d'enseigner son métier au jeune homme, de le nourrir et de la loger, moyennant 36 livres., 20 juin 1638; MC/ET/XVI/76
    - § Apprentissage chez Guillaume Hardel, maître facteur d'instruments de musique, demeurant rue Saint-Martin, paroisse Saint-Josse., 20 juin 1638; MC/ET/XVI/76
  - Minutes. 1638, juillet - 1638, décembre, juillet 1638 - décembre 1638; MC/ET/XVI/77; registre
    - § Contrat de mariage entre Pierre Lemercier, peintre, demeurant rue Saint-Martin, paroisse Saint-Josse, et Suzanne Germain, demeurant rue Neuve-Saint-Merri, fille de Claude Germain, greffier à la prévôté-maréchaussée de l'Île-de-France à Senlis, et feue Suzanne Poulletier. Régime: communauté. Dot: 500 l. (400 en deniers et 100 en meubles). Douaire: 150 l. - À la suite: 1638, 6 septembre. Quittance de 400 l. par le futur à Blanche Descorchette, femme d'Étienne Germain, archer et garde du corps du roi, et de 100 l. de meubles à sa fiancée. - En marge: 1638, 12 octobre. Quittance par les époux de 400 l. à Nicole Lemoyne, mère du futur., 26 juillet 1638; MC/ET/XVI/77
      Documents du Minutier central concernant les peintres, sculpteurs et graveurs au XVIIe siècle (1600-1650), par Marie-Antoinette Fleury et Martine Constans, tome II [études XI à XX, 2445 actes], Paris, Archives nationales, 2010, notice n°1352 (instrument de recherche imprimé dématérialisé, certaines notices sont plus détaillées dans la version intégrale accessible en ligne par la rubrique 'Autres instruments de recherche', voir contexte dans le Plan d’orientation général - Notaires de Paris, guides thématiques du Minutier).
    - § Inventaire à la requête de Catherine MICHELIN, veuve de Pierre JOURLET, maître corroyeur-baudroyeur à Paris, demeurant rue Maubué., 8 octobre 1638; MC/ET/XVI/77
      inventaire; Michelin, Catherine
  - Minutes. 1639, janvier - juin, janvier - juin 1639; MC/ET/XVI/78; registre. Document détérioré.
    - Marché concernant Antoine Amelot, 14 janvier 1639; MC/ET/XVI/78
      marché; Amelot, Antoine
    - Marché concernant Guillaume de Champagne, 18 janvier 1639; MC/ET/XVI/78
      marché; Champagne, Guillaume de
    - Transport par Marie Hardel, veuve de Jean Pignier, demeurant rue des Arcis, à Guillaume Hardel, maître facteur d'instruments de musique, de différents droits successifs., 22 janvier 1639; MC/ET/XVI/78
      Hardel, Marie
    - Mise en apprentissage par Guillaume Jacquesson, de Dannemoine, près Tonnerre, de son frère Edme Jacqueson, âgé de quinze ans, pour sept années, avec Gilles Hardel, maître facteur d'instruments de musique, qui promet d'enseigner son métier au jeune homme, de le nourrir, et le loger, moyennant 30 ivres et trois feuillettes de vin livrables en plusieurs fois au port Saint-Paul., 25 mai 1639; MC/ET/XVI/78
      Jacquesson, Guillaume
  - Minutes. 1639, juillet - 1639, décembre, juillet 1639 - décembre 1639; MC/ET/XVI/79; registre
    - Constitution par Jean de La Barre, conseiller du roi et procureur au grenier à sel de Paris, demeurant rue de Berry, à André Guyon, notaire au Châtelet, demeurant rue Vieille-du-Temple, de 122 livres 4 sols 5 deniers de rente annuelle et perpétuelle, moyennant 4.000 livres., 5 août 1639 - 13 août 1641; MC/ET/XVI/79
      1641, 13 août. Quittance de rachat par Paul Auget, qui avait acquis la susdite rente de Pierre Guyon, sieur de Grosbois, bourgeois de Tour, à qui son frère André Guyon l'avait cédée.
      Documents du Minutier central concernant l'histoire de la musique (1600-1650), par Madeleine Jurgens, tome II [études XI à XX, 1900 actes], Paris, Archives nationales, 1974, p. 115 (instrument de recherche imprimé dématérialisé, certaines notices sont plus détaillées dans la version intégrale accessible en ligne par la rubrique 'Autres instruments de recherche', voir contexte dans le Plan d’orientation général - Notaires de Paris, guides thématiques du Minutier).
      La Barre, Jean de
    - Contrat de mariage entre Martin Harmant, juré porteur de bois au port de la Tournelle, demeurant sur le fossé d'entre les portes Saint-Victor et Saint-Bernard, et Marie Hardel, veuve de Jean Pignier, marchand de vins, demeurant rue des Lombards, auquel signe comme témoin de la future épouse Gilles Hardel, bourgeois de Paris, son père, Guillaume Hardel, maître facteur d'instruments de musique, son frère, Adrien Hurel, maître vitrier, et Charles Hurel, maître facteur d'instruments de musique, amis., 8 septembre 1639; MC/ET/XVI/79
      Documents du Minutier central concernant l'histoire de la musique (1600-1650), par Madeleine Jurgens, tome II [études XI à XX, 1900 actes], Paris, Archives nationales, 1974, p. 750 (instrument de recherche imprimé dématérialisé, certaines notices sont plus détaillées dans la version intégrale accessible en ligne par la rubrique 'Autres instruments de recherche', voir contexte dans le Plan d’orientation général - Notaires de Paris, guides thématiques du Minutier).
      Harmant, Martin
    - Contrat d'apprentissage pour 5 ans au profit de Pierre Paupelier, âgé de 19 ans, entre Jacques Lhomme, maître peintre, demeurant rue des Blancs-Manteaux, procureur (28 août 1639 à Troyes, devant Brissart et Coulon) de son père, Augustin Paupelier, sculpteur à Troyes, et Antoine Hérault, maître peintre, demeurant rue Saint-Martin, paroisse Saint-Merri. Il sera logé, nourri, chauffé et éclairé par son maître., 9 septembre 1639; MC/ET/XVI/79
      Documents du Minutier central concernant les peintres, sculpteurs et graveurs au XVIIe siècle (1600-1650), par Marie-Antoinette Fleury et Martine Constans, tome II [études XI à XX, 2445 actes], Paris, Archives nationales, 2010, notice n°1031 (instrument de recherche imprimé dématérialisé, certaines notices sont plus détaillées dans la version intégrale accessible en ligne par la rubrique 'Autres instruments de recherche', voir contexte dans le Plan d’orientation général - Notaires de Paris, guides thématiques du Minutier).
      Paupelier, Pierre
    - Inventaire après décès de Nicolas Paris, portemanteau de l'Ecurie du roi, demeurant rue de la Cossonnerie, associé dans la ferme des coches, dont 2 pages de livres prisés par Claude Hielpau, marchand libraire, demeurant sous les salles Saint-Jacques-de-l'Hôpital; œuvres de Ronsard, Voyages de Champlain, bibles en français et autres langues, cartes enluminées, Histoire de France de de Serre etc.., 4 octobre 1639; MC/ET/XVI/79
      Bibliothèque.
      inventaire après décès; Cossonnerie (rue de la); Paris, Nicolas; Hielpau, Claude; officier de l'Ecurie du roi (Ancien Régime)
    - Bail par Léonard de Lorge, bourgeois de Paris, demeurant rue de la Petite-Saunerie, à cause de Nicole Costier, sa femme, et André Costier, maître pâtissier, demeurant rue Saint-Martin, paroisse Saint-Laurent, pour six années, à Jean Poireau, maître pâtissier, demeurant rue Saint-Martin, d'une maison sise en cette rue, près la porte, moyennant 400 livres de loyer annuel., 13 octobre 1639; MC/ET/XVI/79
      Documents du Minutier central concernant l'histoire de la musique (1600-1650), par Madeleine Jurgens, tome II [études XI à XX, 1900 actes], Paris, Archives nationales, 1974, p. 603 (instrument de recherche imprimé dématérialisé, certaines notices sont plus détaillées dans la version intégrale accessible en ligne par la rubrique 'Autres instruments de recherche', voir contexte dans le Plan d’orientation général - Notaires de Paris, guides thématiques du Minutier).
      Lorge, Léonard de
    - Inventaire après décès de Nicolas Paris, porte-manteau de l'écurie du roi, et de Marguerite Maillard, dressé à la requête d'Élisabeth Jouvin, veuve d'Adam Maillard, marchand, bourgeois de Paris, demeurant rue Saint-Denis, paroisse Saint-Leu-Saint-Gilles, agissant comme tutrice de Jacques, Mathieu, Marguerite, Jeanne, Nicolas et Jean Paris, enfants mineurs des défunts., 24 octobre 1639; MC/ET/XVI/79
      (fol. 5): Dans la chambre du défunt,.
      '... un luth et un tuorbe, garnys de leurs estuys, prisez... 6 l.
      Documents du Minutier central concernant l'histoire de la musique (1600-1650), par Madeleine Jurgens, tome II [études XI à XX, 1900 actes], Paris, Archives nationales, 1974, p. 901 (instrument de recherche imprimé dématérialisé, certaines notices sont plus détaillées dans la version intégrale accessible en ligne par la rubrique 'Autres instruments de recherche', voir contexte dans le Plan d’orientation général - Notaires de Paris, guides thématiques du Minutier).
      Paris, Nicolas
    - MOUFLART (Gabrielle) Fille de défunt Jacques MOUFLART, maître meunier à Melun et de Marguerite BOURGEOIS, demeurant à Paris rue des Lombards. § Mariage de Daniel MOTTELAY, compagnon MEUNIER à Paris et de Gabrielle MOUFLART parmi les témoins René MOUFLART, oncle de la future épouse et Samuel HEBEY, maîtres menuisiers à Paris., 3 novembre 1639; MC/ET/XVI/79
      contrat de mariage; Mouflart, Gabrielle
    - Procuration générale par Jacques Champion, chevalier, sieur et baron de La Chapelle et de Chambonnières, gentilhomme ordinaire de la chambre du roi, demeurant rue des Égouts, ès couture du Temple, à Marie Leclerc, son épouse., 12 novembre 1639; MC/ET/XVI/79
      Documents du Minutier central concernant l'histoire de la musique (1600-1650), par Madeleine Jurgens, tome II [études XI à XX, 1900 actes], Paris, Archives nationales, 1974, p. 253 (instrument de recherche imprimé dématérialisé, certaines notices sont plus détaillées dans la version intégrale accessible en ligne par la rubrique 'Autres instruments de recherche', voir contexte dans le Plan d’orientation général - Notaires de Paris, guides thématiques du Minutier).
      Champion, Jacques
    - Inventaire après décès de Simon Fournier, maître peintre, dressé à la requête de sa veuve, Renée Meusnier [pour Musnier, cf. no 826], en son nom et comme tutrice de leurs enfants mineurs Pierre, âgé de 6 ans, Nicolas, de 26 mois, et Charlotte, de 2 mois, dans une maison, rue Saint-Martin, paroisse Saint-Nicolas-des-Champs. Les meubles sont montrés par Isaac Duchesne, domestique du défunt. 4 folios. Parmi les titres et papiers: - 1632, 7 janvier.- Inventaire de Marie Jacquet, première femme du défunt, devant Pourcel; de ce mariage est née Marie Fournier alors mineure; - 1632, 12 janvier.- Contrat de mariage du défunt et de Renée Menier, passé devant Roussel., 24 novembre 1639; MC/ET/XVI/79
      Documents du Minutier central concernant les peintres, sculpteurs et graveurs au XVIIe siècle (1600-1650), par Marie-Antoinette Fleury et Martine Constans, tome II [études XI à XX, 2445 actes], Paris, Archives nationales, 2010, notice n°828 (instrument de recherche imprimé dématérialisé, certaines notices sont plus détaillées dans la version intégrale accessible en ligne par la rubrique 'Autres instruments de recherche', voir contexte dans le Plan d’orientation général - Notaires de Paris, guides thématiques du Minutier).
      Fournier, Simon
    - Contrat d'apprentissage pour 2 ans depuis le 1er avril 1639 au profit de Nicolas Mouflart, âgé de 14 ans, entre son père, René Mouflart, maître menuisier, et Pierre Voyreau, enlumineur, demeurant rue de la Pelleterie, moyennant 120 l.: 60 payées d'avance, 60 dans deux ans. Il sera logé, nourri, chauffé et éclairé par son maître., 25 novembre 1639; MC/ET/XVI/79
      Documents du Minutier central concernant les peintres, sculpteurs et graveurs au XVIIe siècle (1600-1650), par Marie-Antoinette Fleury et Martine Constans, tome II [études XI à XX, 2445 actes], Paris, Archives nationales, 2010, notice n°2229 (instrument de recherche imprimé dématérialisé, certaines notices sont plus détaillées dans la version intégrale accessible en ligne par la rubrique 'Autres instruments de recherche', voir contexte dans le Plan d’orientation général - Notaires de Paris, guides thématiques du Minutier).
      Mouflart, Nicolas
  - Minutes. 1640, janvier - 1640, juin, janvier 1640 - juin 1640; MC/ET/XVI/80; registre
    - Contrat de mariage entre Claude Séguenot, maître joueur d'instruments, fils de Jean Séguenot, maître cordonnier au faubourg Saint-Marcel, et de Perrine Landry, et Anne Verdier, fille de Robert Verdier, marchand mercier, demeurant rue Comtesse-d'Artois, et d'Élisabeth Robin. Parmi les témoins de la fiancée, figure Abel Verdier, hautbois du roi de la petite écurie. La dot est de 100 livres et 300 livres sont promises par l'oncle de la fiancée, Jean Verdier., 25 janvier 1640; MC/ET/XVI/80
      Documents du Minutier central concernant l'histoire de la musique (1600-1650), par Madeleine Jurgens, tome II [études XI à XX, 1900 actes], Paris, Archives nationales, 1974, p. 649 (instrument de recherche imprimé dématérialisé, certaines notices sont plus détaillées dans la version intégrale accessible en ligne par la rubrique 'Autres instruments de recherche', voir contexte dans le Plan d’orientation général - Notaires de Paris, guides thématiques du Minutier).
      Séguenot, Claude
    - ROCOLET (Pierre) Marchand libraire à Paris § Inventaire avec prisée de bibliothèque par Pierre ROCOLET, 25 janvier 1640; MC/ET/XVI/80
      inventaire; Rocolet, Pierre
    - Quittance par Florent Le Grand, procureur en parlement, demeurant rue Geoffroy-l'Angevin, à Anne Guiot, veuve de Pierre Ballard, imprimeur de la musique du roi, de la somme de 444 livres 2 sols 6 deniers, pour rachat du principal et payement des arrérages de 25 livres de rente constituée le 18 mars 1627 audit Ballard et à Samsonne Coulon, sa première femme. Fait en présence de Thomas Le Vacher, facteur d'instruments de musique, bourgeois de Paris, demeurant rue de la Pelleterie, subrogé par le sieur Le Grand., 15 février 1640; MC/ET/XVI/80
      Documents du Minutier central concernant l'histoire de la musique (1600-1650), par Madeleine Jurgens, tome II [études XI à XX, 1900 actes], Paris, Archives nationales, 1974, p. 875 (instrument de recherche imprimé dématérialisé, certaines notices sont plus détaillées dans la version intégrale accessible en ligne par la rubrique 'Autres instruments de recherche', voir contexte dans le Plan d’orientation général - Notaires de Paris, guides thématiques du Minutier).
      Le Grand, Florence
    - 1640, 28 mars [avant un acte du 27 mars]. Marché entre Pierre Amaury, maîtremaçon bachelier, demeurant rue Saint-Martin, paroisse Saint- Josse, et les frères Guillaume et Pierre Dumesnil, marchands de suif, Louis Dumesnil, maître corroyeur baudroyeur, Bertin Sommeville, maître corroyeur, Pierre Lançon, marchand tripier, en leur nom et celui de Geneviève Haton, veuve de Louis Poirier, maître peintre, tous propriétaires d'une maison, anciennement à l'enseigne du Porcelet noir, faubourg Saint-Martin, pour faire une jambe étrière de séparation en pierre de cliquart, moyennant 90 l. Le travail sera achevé quinze jours après Pâques, 28 mars 1640; MC/ET/XVI/80
      Documents du Minutier central concernant les peintres, sculpteurs et graveurs au XVIIe siècle (1600-1650), par Marie-Antoinette Fleury et Martine Constans, tome II [études XI à XX, 2445 actes], Paris, Archives nationales, 2010, notice n°1722.(instrument de recherche imprimé dématérialisé, certaines notices sont plus détaillées dans la version intégrale accessible en ligne par la rubrique 'Autres instruments de recherche', voir contexte dans le Plan d’orientation général - Notaires de Paris, guides thématiques du Minutier).
      Amaury, Pierre
    - Transport par Jacques Lefebvre, sieur de Cernon, demeurant à Chalons, logé rue de la Harpe, en la maison du 'Sauvage', héritier pour un quart de Jean Lefebvre, sieur de Cernon, son père, à Pierre Du Ryer, secrétaire du duc de Vendôme, de la dixième partie de l'engagement des 'Aides de Chalons', moyennant 1279 livres 16 sols 4 deniers., 4 avril 1640; MC/ET/XVI/80
      Documents du Minutier central des notaires de Paris, Écrivains de théâtre, 1600-1649, étude par Alan Howe, documents analysés par Madeleine Jurgens et Alan Howe [195 actes], Paris, Archives nationales, 2005, notice n°54 (instrument de recherche imprimé dématérialisé dont la version intégrale est accessible en ligne par la rubrique 'Autres instruments de recherche', voir contexte dans le Plan d’orientation général - Notaires de Paris, guides thématiques du Minutier).
      Date de création de la notice: 2008
      Documents du Minutier central des notaires de Paris, Écrivains de théâtre, 1600-1649, étude par Alan Howe, documents analysés par Madeleine Jurgens et Alan Howe, Paris, Archives nationales, 2005, XIII-340 p.
      cession; Du Ryer, Pierre; Lefebvre, Jacques; Lefebvre, Jean
    - Contrat de mariage entre Jean Morel, marchand mercier-joaillier, demeurant rue de la Vieille-Draperie, fils de défunts Jean Morel, maître gainier, et Marie Héart, et Pernelle Desmarquetz, fille de défunt Olivier Desmarquetz, maître passementier-boutonnier, et de Jeanne Goislard, remarié à Jacques Chaillon, aussi maître passementier-boutonnier, demeurant rue Trassenonnain. Parmi les témoins du fiancé, figure Jean Héart, son oncle maternel., 20 mai 1640; MC/ET/XVI/80
      Documents du Minutier central concernant l'histoire de la musique (1600-1650), par Madeleine Jurgens, tome II [études XI à XX, 1900 actes], Paris, Archives nationales, 1974, p. 754 (instrument de recherche imprimé dématérialisé, certaines notices sont plus détaillées dans la version intégrale accessible en ligne par la rubrique 'Autres instruments de recherche', voir contexte dans le Plan d’orientation général - Notaires de Paris, guides thématiques du Minutier).
      Morel, Jean
    - Procès-verbal de la nomination de Bénigne Barrière comme maître des enfants de choeur de l'église des Innocents., 25 mai 1640; MC/ET/XVI/80
      'Aujourd'huy vingt-cinquiesme de may mil six cent quarente, au mandement de honorable homme Pierre Gervais, Jehan Langrené, Denis Noiret et Paulin Cadot, marchands et bourgeois de Paris, à present marguilliers de l'oeuvre et fabricque de l'eglise des Saints-Innocens de ceste ville de Paris, les notaires garde-nottes du roy nostre Sire en son Chastelet de Paris soubzsignez se sont transportez en ladicte eglise où estant ilz auroient sommé et interpellé, somment et interpellent par ces presentes Maistre Marin Cheron, premier chapier, Jehan Jolli, aussi chapier, Christofle Rogeris, Eustache Maurice, Philippes Lefebvre et Pierre Segouyn, tous chantres de ladicte eglise, estans en icelle, parlant à leurs personnes, de presentement chanter avec deux maistres de musique de la capacité desquelz le sieur Moulinier, intendant de la musique de Monseigneur frère du roy a certifié lesdictz sieurs marguilliers, deux motetz qui ont esté composez par lesdictz maistres de musique pour recevoir par lesdictz sieurs marguilliers en la place de maistre des enfans de coeur de ladicte eglise l'un d'iceulx maistres de musicque.
      Lesquelz Cheron et consors, chapiers et chantres ont faict responce qu'ilz ne sont poinct refuzant de chanter, mais auparavant qu'il estoit à propos d'en parler à Monsieur le curé de ladicte eglise, ce que ayant faict à l'instant, ilz ont dict et declaré que ledict sieur curé leur deffendoit de chanter, au moien de quoy ilz ont faict reffus de chanter, c'est pourquoy lesdictz sieurs marguilliers ont protesté de ce pourveoir en temps et lieu ainsy qu'ilz adviseront, s'estant lesdictz maistre de musicque, nomez Maistre Louis Chefdeville et Benigne Barriere, retirez.
      Dont et de ce que dict est lesdictz marguilliers ont requis et demandé acte ausdictz notaires, à eulx octroié le present en la nef de ladicte eglise, yssue de vespres, pour servir et valoir ce que de raison, en la presence de honorables hommes Maistres Pierre Parque et Jacques Laisné, notaires au Chastelet de Paris, honorables hommes (en blanc) Pollaer, Jean Lefebvre, François Nourry, Pierre Pijart (en blanc) Vallée, Jean de La Roue et François Daynval, tous marchandz, bourgeois de Paris, antiens marguilliers et parroissiens de ladicte eglise des Sainctz-Innocens et ont signé:
      CHERON JOLLY ROGERIE P. SEGOIN E. MORICE Philippe LEFEBVRE L. CHEFDEVILLE BARRIERE GERVAIS LENGRENÉ NOIRET P. CADOT PARQUE POLLAER LEFEBVRE F. NOURRY VALLÉE DAYNVAL P. PIJART LAISNÉ DE LA ROUE POURCEL (notaire) REMOND (notaire).
      'Et depuis lesdicts Chefdeville et Barriere, estant près de ce retirer, ilz ont trouvé en ladicte eglise huict autres chantres qui estoient venus pour ouyr les motetz qui avoient esté par eulx composez, lesquelz ilz ont requis de vouloir chanter avec eulx, ce qui a esté faict et après avoir esté chantez et ouy le rapport desdictz chantres lesdictz marguilliers sus nomez ont pris et retenu, prennent et retiennent ledict Barriere pour estre maistre des enfans de coeur de ladicte eglise, tant et si longuement que bon semblera ausdictz sieurs marguilliers et à leurs successeurs marguilliers.
      Dont et de ce que dessus lesdictz sieurs marguilliers ont requis acte ausdictz notaires, à eulx octroié le present, au bureau de ladicte eglise, l'an mil six cent quarente, le vingt-cinquiesme may après midy pour servir ce que de raison et ont signé:
      GERVAIS LENGRENÉ NOIRET P. CADOT POURCEL REMOND
      Documents du Minutier central concernant l'histoire de la musique (1600-1650), par Madeleine Jurgens, tome II [études XI à XX, 1900 actes], Paris, Archives nationales, 1974, p. 683 (instrument de recherche imprimé dématérialisé, certaines notices sont plus détaillées dans la version intégrale accessible en ligne par la rubrique 'Autres instruments de recherche', voir contexte dans le Plan d’orientation général - Notaires de Paris, guides thématiques du Minutier).
      Barrière, Bénigne
    - Bail par Gilles Hardel, agissant pour Louise Gamet, sa femme, pour six années à Adrien Barbé, compagnon maçon, demeurant rue du Temple, de la maison du Point-du-Jour, sise rue du Temple, moyennant 500 livres de loyer annuel., 10 juin 1640; MC/ET/XVI/80
    - Entrée en service d'Antoine Leré, natif de Corbie, fils de Robert Leré et de Marie Domont, pour sept années chez Nicolas Blanchet, maître facteur d'instruments de musique, demeurant rue Saint-Martin, qui le prend à son service et promet de lui enseigner son métier., 15 juin 1640; MC/ET/XVI/80
      Documents du Minutier central concernant l'histoire de la musique (1600-1650), par Madeleine Jurgens, tome II [études XI à XX, 1900 actes], Paris, Archives nationales, 1974, p. 728 (instrument de recherche imprimé dématérialisé, certaines notices sont plus détaillées dans la version intégrale accessible en ligne par la rubrique 'Autres instruments de recherche', voir contexte dans le Plan d’orientation général - Notaires de Paris, guides thématiques du Minutier).
      Leré, Antoine
  - Minutes. 1640, juillet - 1640, décembre, juillet 1640 - décembre 1640; MC/ET/XVI/81; registre